Config:
  hfst:
    Gen: ../../../src/generator-gt-norm.hfst
    Morph: ../../../src/analyser-gt-norm.hfst
  xerox:
    Gen: ../../../src/generator-gt-norm.xfst
    Morph: ../../../src/analyser-gt-norm.xfst
    App: lookup

Tests:

# todo:
# Proofread the gold standard (below)
# Then: run analyser, then correct. 


  Verb - нусь: # Verb 'to stand' - partial paradigm
     нусь+V+IV+Ind+Aor+ScSg1: нудмʼ
     нусь+V+IV+Ind+Aor+ScSg2: нун
     нусь+V+IV+Ind+Aor+ScSg3: ну
     нусь+V+IV+Ind+Aor+ScDu1: нуниʼ
     нусь+V+IV+Ind+Aor+ScDu2: нудиʼ
     нусь+V+IV+Ind+Aor+ScDu3: нуӈахаʼ
     нусь+V+IV+Ind+Aor+ScPl1: нуваˮ
     нусь+V+IV+Ind+Aor+ScPl2: нудаˮ
     нусь+V+IV+Ind+Aor+ScPl3: нуˮ
     нусь+V+IV+Fut+Ind+Aor+ScSg3: нуӈгу
     нусь+V+IV+ConNeg: нуˮ